【裁判字號】    92,自,41
【裁判日期】    920321
【裁判案由】    傷害
【裁判全文】
臺灣高雄地方法院刑事判決                            九十二年度自字第四一號
    自  訴  人  甲○○
    被      告  丙○○
    被      告  乙○○
右列被告因傷害案件，經自訴人提起自訴，本院判決如左：
    主  文
丙○○、乙○○均無罪。
    理  由
一、自訴意旨略以：乙○○係自訴人之妹妹，丙○○係乙○○之丈夫，民國九十一年
    十一月十二日晚上七時許，自訴人與父親在高雄縣湖內鄉○○街二三六之三號屋
    前，理論另案傷害罪時，因自訴人之父不願對自訴人撤回告訴，自訴人乃與丙○
    ○發生口角，丙○○與乙○○乃與自訴人之父母聯手共同毆打自訴人，致自訴人
    受有後頸、右肩、左小腿挫傷、上嘴唇擦傷之傷害，因認被告乙○○、丙○○涉
    有刑法第二百七十七條第一項傷害罪等語。
二、本件自訴人認被告二人涉有前開犯行，係以高新醫院出具之診斷證明書一紙為證
    ，被告二人犯行應可認定為其所憑之論據。
三、按犯罪事實應依證據認定之，無證據不得推定其犯罪事實；又不能證明被告犯罪
    者，應諭知無罪之判決。刑事訴訟法第一百五十四條及第三百零一條第一項前段
    分別定有明文。又按而所謂認定犯罪事實之證據，係指足以認定被告確有犯罪行
    為之積極證據而言，該項證據自須適合於被告犯罪事實認定，始得採為斷罪資料
    ；苟未能發現相當證據，或證據不足以證明，自不能以推測或擬制之方法，以為
    裁判基礎。最高法院著有二十九年度上字第三一０五號及四十年度台上字第八六
    號判例可資參照。
四、訊據被告丙○○及乙○○均堅決否認其事，被告丙○○辯稱：「我沒有打自訴人
    ，事實上是自訴人打我」等語，被告乙○○亦辯稱：「我也沒有打自訴人，事發
    當日晚上我本來在廚房洗碗，聽到我先生與自訴人爭吵，互相拉住衣領，後來兩
    人都有跌倒」等語。經查，自訴人就其主張被告二人共同傷害犯行之事實，僅提
    出診斷證明書一紙為證，該紙診斷證明書僅能證明自訴人確因受有後頸、右肩、
    左小腿挫傷、上嘴唇擦傷等傷害，於九十一年十一月十二日前往高新醫院就診之
    事實，不能以之遽而認定其受有之前開傷害係被告二人行為所致，此外，自訴人
    復未提出其他證據證明被告二人有何傷害犯行，本院遍查全卷亦無其他積極證據
    足資證明被告二人有何自訴人所指之傷害犯行，揆諸前揭法律規定及判例意旨，
    即屬不能證明被告二人犯罪，依法應諭知無罪之判決。
據上論斷，依刑事訴訟法第三百四十三條、第三百零一條第一項，判決如主文。
中      華      民      國    九十二    年      三      月    二十一    日
                                  臺灣高雄地方法院刑事第四庭
                                      法  官  陳業鑫
右正本證明與原本無異。
如不服本判決，應於送達後十日內，向本院提出上訴狀。
                                      書記官  陳素徵
中      華      民      國    九十二    年      三      月    二十四    日


司法院資訊處製作；財團法人民間司法改革基金會備份。
